臺灣臺中地方法院刑事判決　　　　　　　　　　　　九十三年度訴字第二九三四號
　　公　訴　人　臺灣臺中地方法院檢察署檢察官
　　被　　　告　甲○○
右列被告因違反毒品危害防制條例案件，經檢察官提起公訴（九十三年度毒偵字第二
九九０號）及移
為認罪之陳述，經本院合議庭裁定由受命法官獨任改行簡式審判程序審理，判決如左
：
    主  文
甲○○連續施用第一級毒品，累犯，處有期徒刑拾月，扣案之海洛因貳小包（合計驗
餘淨重肆點玖肆公克、包裝重零點柒公克）沒收銷燬之，扣案之注射針筒支沒收
；又連續施用第二級毒品，累犯，處有期徒刑陸月，扣案之安非他命小包（合計毛
重肆點壹公克）沒收銷燬之，扣案之玻璃球吸食器壹個沒收。應執行有期徒刑壹年貳
月；扣案之海洛因壹小包（驗餘淨重零點零肆公克、包裝重零點壹玖公克）、安非他
命小包（合計毛重肆點壹公克）均沒收銷燬之，扣案之注射針筒支、玻璃球吸食
器壹個均沒收。
    犯罪事實
一、甲○○前於民國八十七年間，因違反槍砲彈藥刀械管制條例案件，經本院於八十
    七年十二月四日以八十七年度訴字第二三四六號判處有期徒刑二年二月，併科罰
    金新臺幣四十萬元，並諭知強制工作，經臺灣高等法院臺中分院於八十八年三月
    十七日以八十八年度上訴字第一０二號撤銷原判決，改判處有期徒刑一年二月，
    併科罰金新臺幣十萬元確定；又於八十八年間，因竊盜罪，經本院於八十八年四
    月十二日以八十八年度易字第四二四號判處有期徒刑六月，經臺灣高等法院臺中
    分院於八十八年六月十五日以八十八年度上易字第一三二三號駁回上訴確定；又
    於八十八年間，因轉讓第二級毒品罪，經本院於八十八年五月十七日以八十八年
    度訴字第六二二號判處有期徒刑八月，經臺灣高等法院臺中分院於八十八年七月
    二十二日以八十八年度上訴字第一四二五號駁回上訴確定；又於八十八年間，因
    違反毒品危害防制條例案件，經本院於八十八年十一月三十日以八十八年度訴字
    第一九０九號分別判處有期徒刑一年、八月，合併應執行有期徒刑一年六月確定
    ；又於八十九年間，因收受贓物罪，經本院於八十九年一月二十六日以八十九年
    度易字第一四四號判處有期徒刑四月確定；前開因違反槍砲彈藥刀械管制條例案
    件、竊盜罪、轉讓毒品罪、收受贓物罪所處有期徒刑部分，經本院於九十年一月
    九日以九十年度聲字第二八一一號裁定合併定其應執行有期徒刑二年五月確定。
    甲○○於八十九年四月八日入監接續執行前開有期徒刑二年五月、一年六月部分
    ，於九十一年十一月二十二日縮短刑期假釋出監，於九十二年十二月二十七日假
    釋期滿，未經撤銷，以有期徒刑執行完畢論。
二、甲○○曾於八十八年間，因施用毒品案件，經依本院以八十八年度毒聲字第四一
    九號裁定送勒戒處所進行觀察、勒戒後，認無繼續施用毒品傾向，由臺灣臺中地
    方法院檢察署檢察官於八十八年二月十二日以八十八年度偵字第二九七四號為不
    起訴處分確定；又於八十八年間，因施用毒品案件，經依本院以八十八年度毒聲
    字第三八四０、五三七三號裁定送勒戒處所進行觀察、勒戒後，認有繼續施用毒
    品傾向，經依本院以八十八年度毒聲字第五八六三號裁定令入戒治處所施以強制
    戒治，於八十八年十一月九日進入臺灣臺中戒治所接受強制戒治，嗣因執行成效
    良好，經依本院以八十九年度毒聲字第一九一二號裁定停止戒治，所餘戒治期間
    並付保護管束，於八十九年四月八日停止戒治處分出所，於八十九年十月五日保
    護管束期滿，未經撤銷，以強制戒治執行完畢論。
三、甲○○仍不知悔改及徹底戒絕，於前開強制戒治執行完畢釋放後五年內，竟基於
    施用第一級毒品海洛因之概括犯意，自九十三年七月間起至九十三年九月二十四
    日止，在臺中市北屯區新平里虎一巷七弄十五號其住處及臺中市○○路友人住處
    等處所，以將少許海洛因摻入香煙內，點火燃燒使之產生煙霧後加以吸食之方式
    ，非法施用第一級毒品海洛因，約每三、四天一次；另基於施用第二級毒品之概
    括犯意，自九十三年七月間起至九十三年九月二十四日止，在臺中市北屯區新平
    里虎一巷七弄十五號其住處，以將少許安非他命置於吸食器內，以火燒烤使之產
    生煙霧後加以吸食之方式，非法施用第二級毒品安非他命，約每二天一次。嗣於
    九十三年八月十二日凌晨三時三十分許，在臺中市○○區○○路二段與松明街口
    ，為警查獲，並扣得甲○○所有之毒品海洛因二小包（合計驗餘淨重四‧九四公
    克、包裝重０‧七三公克）、安非他命三小包（合計毛重四‧一公克），及其所
    有分別供施用毒品海洛因、安非他命使用之注射針筒一支、玻璃球吸食器一個等
    物；又於九十三年九月二十六日十八時四十分許，在臺中市西屯區○○○路與東
    大路口，為警查獲。
四、案經臺中市警察局第五分局報告臺灣臺中地方法院檢察署檢察官偵查起訴暨移送
    併辦。
    理  由
一、訊據被告甲○○，對於右揭時地，連續施用第一級毒品海洛因及第二級毒品安非
    他命多次等情，業於本院中坦認屬實，且被告於獲案時所採集之尿液，經送驗結
    果，亦均呈現嗎啡及安非他命陽性反應，此有詮昕科技股份有限公司濫用藥物尿
    液檢驗報告二份在卷可稽，復有扣案之白粉二小包、安非他命三小包（合計毛重
    四‧一公克）、注射針筒三支、玻璃球吸食器一個為證，而扣案之白粉二小包，
    經送驗結果，確實含有第一級第六項毒品海洛因成分，驗餘淨重四‧九四公克，
    空包裝重０‧七三公克，純度百分之三六‧三六，純質淨重一‧八０公克，此有
    法務部調查局九十三年十月四日調科壹字第一二００一四三五七號鑑定通知書一
    份在卷足憑，被告自白供述與現有事證相符，應堪置信。按觀察、勒戒或強制戒
    治執行完畢釋放後，五年內再犯毒品危害防制條例第十條之罪者，檢察官或少年
    法院（地方法院少年法庭）應依法追訴或裁定交付審理，毒品危害防制條例第二
    十三條第二項定有明文。被告曾於八十八年間，因施用毒品案件，經依本院以八
    十八年度毒聲字第四一九號裁定送勒戒處所進行觀察、勒戒後，認無繼續施用毒
    品傾向，由臺灣臺中地方法院檢察署檢察官於八十八年二月十二日以八十八年度
    偵字第二九七四號為不起訴處分確定；又於八十八年間，因施用毒品案件，經依
    本院以八十八年度毒聲字第三八四０、五三七三號裁定送勒戒處所進行觀察、勒
    戒後，認有繼續施用毒品傾向，經依本院以八十八年度毒聲字第五八六三號裁定
    令入戒治處所施以強制戒治，於八十八年十一月九日進入臺灣臺中戒治所接受強
    制戒治，嗣因執行成效良好，經依本院以八十九年度毒聲字第一九一二號裁定停
    止戒治，所餘戒治期間並付保護管束，於八十九年四月八日停止戒治處分出所，
    於八十九年十月五日保護管束期滿，未經撤銷，以強制戒治執行完畢論等情，此
    有臺灣高等法院被告全國前案紀錄表一份、臺灣臺中地方法院檢察署檢察官八十
    八年度偵字第二九七四號不起訴處分書一份在卷可按，則被告於前開強制戒治執
    行完畢釋放後，五年內再犯本件施用毒品之犯行，依現行毒品危害防制條例第二
    十三條第二項之規定，應予依法追訴。本件事證已臻明確，被告犯行，洵堪認定
    。
二、按海洛因、安非他命分別係屬毒品危害防制條例所定之第一級、第二級毒品，不
    得非法施用。核被告所為，係犯毒品危害防制條例第十條第一項之施用第一級毒
    品罪、第二項之施用第二級毒品罪。被告為供施用而分別持有第一級毒品海洛因
    、第二級毒品安非他命之低度行為，均應為施用第一級毒品海洛因、第二級毒品
    安非他命之高度行為所吸收，不另論處。又被告連續施用第一級毒品海洛因、第
    二級毒品安非他命之犯行，其時間緊接，手段同一，所觸犯犯罪構成要件相同之
    罪名，顯均係基於概括犯意而為之，為連續犯之裁判上一罪關係，應依刑法第五
    十六條之規定，分別論以一罪，並皆加重其刑。被告所犯連續施用第一級毒品罪
    及連續施用第二級毒品罪二者間，其犯意個別，行為互殊，法益亦異，應予分論
    併罰。臺灣臺中地方法院檢察署檢察官以九十三年度毒偵字第四九七四號移送併
    辦部分，係以被告自九十三年七月間起至九十三年九月二十四日止，連續在其住
    處非法施用第一級毒品海洛因及第二級毒品安非他命之犯行，認與本案起訴部分
    有連續犯之裁判上一罪關係，經本院調查結果，被告於本院中自白，係基於概括
    犯意而連續施用毒品，該移送併辦部分，應為起訴效力所及，本院自得併予審理
    ，附此敘明。末查：被告曾於八十七年間，因違反槍砲彈藥刀械管制條例案件，
    經本院於八十七年十二月四日以八十七年度訴字第二三四六號判處有期徒刑二年
    二月，併科罰金新臺幣四十萬元，並諭知強制工作，經臺灣高等法院臺中分院於
    八十八年三月十七日以八十八年度上訴字第一０二號撤銷原判決，改判處有期徒
    刑一年二月，併科罰金新臺幣十萬元確定；又於八十八年間，因竊盜罪，經本院
    於八十八年四月十二日以八十八年度易字第四二四號判處有期徒刑六月，經臺灣
    高等法院臺中分院於八十八年六月十五日以八十八年度上易字第一三二三號駁回
    上訴確定；同年，又因轉讓第二級毒品罪，經本院於八十八年五月十七日以八十
    八年度訴字第六二二號判處有期徒刑八月，經臺灣高等法院臺中分院於八十八年
    七月二十二日以八十八年度上訴字第一四二五號駁回上訴確定；同年，再因違反
    毒品危害防制條例案件，經本院於八十八年十一月三十日以八十八年度訴字第一
    九０九號分別判處有期徒刑一年、八月，合併應執行有期徒刑一年六月確定；又
於八十九年間，因收受贓物罪，經本院於八十九年一月二十六日以八十九年度易
    字第一四四號判處有期徒刑四月確定；前開因違反槍砲彈藥刀械管制條例案件、
    竊盜罪、轉讓毒品罪、收受贓物罪所處有期徒刑部分，經本院於九十年一月九日
    以九十年度聲字第二八一一號裁定合併定其應執行有期徒刑二年五月確定，於八
    十九年四月八日入監接續執行前開有期徒刑二年五月、一年六月部分，於九十一
    年十一月二十二日縮短刑期假釋出監，於九十二年十二月二十七日假釋期滿，未
    經撤銷，以有期徒刑執行完畢論，此有臺灣高等法院被告全國前案紀錄表、臺灣
    臺中地方法院檢察署刑案資料查註紀錄表各一份附卷足憑，被告於有期徒刑執行
    完畢後，五年以內再犯本件有期徒刑以上之罪，為累犯，應依刑法第四十七條之
    規定，就各罪分別遞加重其刑。爰審酌被告施用毒品之犯行，歷經觀察勒戒及強
    制戒治之機會，仍無法徹底戒除施用毒品之惡習，五年內，猶故態復萌，再次施
    用毒品，無視於毒品對於自身健康之嚴重傷害及國家對於杜絕毒品犯罪之禁令，
    惟因施用毒品本身係屬自戕行為，對於社會所產生之潛在危害性尚屬輕微，且被
    告犯罪後坦承犯行，尚知悔悟，態度良好及施用時間近三個月等一切情狀，分別
    量處如主文所示之刑，並合併定其應執行之刑，以示懲儆。
三、扣案之海洛因二小包（合計驗餘淨重四‧九四公克、包裝重０‧七三公克）、安
    非他命三小包（合計毛重四‧一公克），分別係屬毒品危害防制條例第二條第二
    項第一、二款所規範之第一、二級毒品，不問屬於被告與否，爰依毒品危害防制
    條例第十八條第一項前段，併予諭知沒收銷燬之；又扣案之注射針筒三支，係屬
    被告所有供施用毒品海洛因所用之物，扣案之玻璃球吸食器一個，係屬被告所有
    供施用毒品安非他命所用之物，業據被告供述屬實，爰依刑法第三十八條第一項
    第二款之規定，亦予諭知沒收。
據上論斷，應依刑事訴訟法第二百七十三條之一第一項、第二百九十九條第一項前段
，毒品危害防制條例第十條第一項、第二項、第十八條第一項前段，刑法第十一條、
第五十六條、第四十七條、第五十一條第五款、第三十八條第一項第二款，判決如主
文。
中      華      民      國      九十四      年    一    月     十一     日
                                臺灣臺中地方法院刑事第五庭
                                        法  官  巫淑芳
右正本證明與原本無異。
如不服本判決，應於送達後十日內向本院提出上訴狀（須附繕本），上訴於臺灣高等
法院臺中分院。
                                        書記官
中      華      民      國      九十四      年      一    月    十一    日
附錄論罪科刑法條：
毒品危害防制條例第十條：
施用第一級毒品者，處六月以上五年以下有期徒刑。
施用第二級毒品者，處三年以下有期徒刑。